---
title: "R Notebook"
output: html_notebook
---

#### Autor: Nga Vu

```{r}
library(tidyverse)
library(e1071)
library(pROC)
library(caret)
```

```{r}
library(readr)
titanic <- read_delim("~/UNI/WS20 - R/praxis/rep-hr-alby/data-science-ws-2020/titanic.csv", 
    ";", escape_double = FALSE, trim_ws = TRUE)
```

## Class Imbalance Check
```{r}
(df <- titanic %>% 
  group_by(survived) %>% 
  summarize(n=n()))
```

## Meine Hypothese: Wenn man ein Kind oder Eltern hat, ist die Wahrscheilichkeit zu überleben höher

0: ohne Verwandte
1: mit Verwandte
```{r}
df <- titanic %>% 
   select(pclass,survived,age,parch) %>% 
   mutate(survived = as.factor(survived)) %>% 
   mutate(age = as.numeric(str_replace(age,",","."))) %>%
   mutate(parch = ifelse(parch>0,1,0))
```

```{r}
df <- na.omit(df)
```

```{r}
set.seed(896)
inTrain <- createDataPartition(
  y = df$survived,
  p = .8,
  list = FALSE)
# Train Data
tdata <- df[ inTrain,]
# Validation Data
vdata <- df[-inTrain,]
```

### 1. SVM mit mehr als 2 Variable 

```{r}
model_svm <- svm(survived ~ ., data = tdata, probability = TRUE)
summary(model_svm)
pred1 <- predict(model_svm, vdata, probability = TRUE)
```

```{r}
(test.results_svm <- cbind(pred1, vdata))
```

```{r}
head(attr(pred1, "probabilities"))
```

```{r}
confusionMatrix(pred1,vdata$survived)
```

```{r}
pROC_obj <- roc(test.results_svm$survived, test.results_svm$pred1,
            smoothed = TRUE,
            ci=TRUE, ci.alpha=0.9, stratified=FALSE,
            plot=TRUE, auc.polygon=TRUE, max.auc.polygon=TRUE, grid=TRUE,
            print.auc=TRUE, show.thres=TRUE)
```

```{r}
saveRDS(model_svm, "./titanic.svm.rds")
```

### 2. Naive Bayes

```{r}
naive_tdata <- tdata %>% 
  mutate(survived = as.factor(survived)) %>%
  mutate(age = as.factor(age)) %>% 
  mutate(pclass = as.factor(pclass)) %>% 
  mutate(parch = as.factor(parch))
naive_model <- naiveBayes(survived ~., data = naive_tdata)
naive_model
```
Durch Confusion Matrix von Naive Bayer Algorithmus kann man sehen, dass meine Hypothese falsch ist. Die Anzahl der nicht Überlebenden sogar ist höher. 

```{r}
naive_vdata <- vdata %>%
  mutate(survived = as.factor(survived)) %>% 
  mutate(parch = as.factor(parch)) %>%
  mutate(pclass = as.factor(pclass))%>%
  mutate(age = as.factor(age))
pred2 <- predict(naive_model, naive_vdata)
table(pred2, naive_vdata$survived)
```

```{r}
(test.results_naive <- cbind(pred, naive_vdata))
```

```{r}
test.results_naive <- test.results_naive %>%
  mutate(pred = as.numeric(pred))
pROC_obj <- roc(as.numeric(as.character(test.results_naive$survived)), test.results_naive$pred,
            smoothed = TRUE,
            ci=TRUE, ci.alpha=0.9, stratified=FALSE,
            plot=TRUE, auc.polygon=TRUE, max.auc.polygon=TRUE, grid=TRUE,
            print.auc=TRUE, show.thres=TRUE)

```

### 3. Decision Tree

```{r}
library(rpart)
library(rpart.plot)
tree<- rpart(survived~., data = tdata, method = 'class')
rpart.plot(tree)
```

```{r}
pred3 <- predict(tree, vdata, type = 'prob')
head(test.results_dt <- cbind(vdata,pred3),500)
```

```{r}
pROC_obj <- roc(test.results_dt$survived,test.results_dt$`1`,
            smoothed = TRUE,
            ci=TRUE, ci.alpha=0.9, stratified=FALSE,
            plot=TRUE, auc.polygon=TRUE, max.auc.polygon=TRUE, grid=TRUE,
            print.auc=TRUE, show.thres=TRUE)
```

### Was sind die Unterschiede in der Performance der Algorithmen?

Aus drei Verfahren hat sich SVM die höchsten AUC (0,706) ergeben, dann Decision tree mit AUC bei 0,68 liegt, und am Ende steht Naive Bayer mit AUC = 0,604.

Naive Bayer als Classifier hat alle Faktoren (pclass, age, parch) berücksichtigt und dann prognotiziert es "1" - für Überlebend - oder "0" - für nicht Überlebend.  

SVM und Decision Tree äußern ihre Prognose durch relative Zahl, kann sein deswegen, ist die Korrektheit höher wegen der verringere Abweichung als Naive Bayer.