---
title: "1. Session"
output:
  html_notebook: default
  pdf_document: default
---
### Autor: Le Hanh Nga Vu

# Library laden 
```{r}
library(tidyverse)
```

#Dataset laden - "Import Dataset.." kopieren oder direkt importieren

Wir brauchen nicht alle Spalten in allen Tabellen, deswegen suchen wir nur die nötige Spalten aus und damit eine neue Tabelle erstellen. Wir müssen wissen: ISBN, Title, Publisher & Author
```{r}
books <- BX_Books %>%
  select(ISBN, `Book-Title`, `Book-Author`, Publisher)

```

Wir verbinden die Tabelle Book_Rating auch dazu
```{r}
ratings <- BX_Book_Ratings %>%
  left_join(books)
```


### 1. Welche Bücher sind am besten bewertet?
Die Bücher werden nach Rating sortiert und dadurch herausfinden, welche am besten besten bewertet werden (Rating = 10)
```{r}
ratings %>%
  group_by(`ISBN`) %>%
  filter(`Book-Rating` == 10) %>%
  select(`Book-Rating`, ISBN, `Book-Title`)
```

### 2. Sollte die Anzahl der Bewertung auch mit reinspielen?

Ja, natürlich. Der Durchschnitt allen Bewertungen ist mehr aussagekräftiger, ob das Buch gut oder schlect ist. 
```{r}
ratings %>%
  group_by(ISBN) %>%
  summarise(durchschnitt = mean(`Book-Rating`), anzahl = n()) %>%
  arrange(desc(anzahl))
```

### 3. Welche Autoren sind am besten bewertet?

Um herauszufinden, welche Autoren am besten bewertet sind, wenden wir die gleiche Methode wie in der 2. Aufgabe:

Erstelle new Taballe für Autoren
```{r}
author <- BX_Books %>%
  select(ISBN, `Book-Author`)
```

```{r}
author <- right_join(author, BX_Book_Ratings, by = "ISBN")
```

Welche Autoren, die eine durchschnittliche Bewertung aller seinen Büche von 10 haben, sind die am besten bewerten
```{r}
author %>%
  group_by(`Book-Author`) %>%
  summarise(anzahl = n(), durchschnitt = mean(`Book-Rating`)) %>%
  filter(durchschnitt == 10)
```

### 4. Welche Verlag hat die besten Bücher

Derselbe Methode wie in oberer Aufgabe, aber noch eine Schritt dazu: die Statistik zahlt nur den Verlag, der mehr als 10 Publikationen hat.
```{r}
ratings %>%
  group_by(Publisher) %>%
  summarise(anzahl = n(), durchschnitt = mean (`Book-Rating`)) %>%
  filter(anzahl > 10) %>%
  arrange(desc(durchschnitt))
```

